臺灣彰化地方法院民事裁定
111年度監宣字第64號
聲  請  人  吳李麥  




相  對  人  吳豊次  




關  係  人  吳忠源  

上列當事人間聲請許可處分受監護人財產事件，本院裁定如下：
    主  文
一、准聲請人代理相對人就被繼承人吳金波所遺如附表所示遺產
    ，按附表所示由相對人各繼承三分之一之方式，與被繼承人
    吳金波之其他繼承人為協議分割處分。 
二、程序費用由相對人之財產負擔
    理  由
一、聲請意旨略以：㈠、緣鈞院110年度監宣字第211號裁定，選
    定聲請人為吳豊次（即受監護宣告人)之監護人。現因相對
    人之胞弟吳金波於民國（下同）106年10月14日因病身故，
    又吳金波無配偶無子女，且父母亦已過世，故相對人為其第
    三順位繼承人。㈡、被繼承人吳金波之全體繼承人分別為相
    對人大姊賴吳續、大哥吳登臨、二姊施吳春花、相對人吳豊
    次、大妹吳秋香 (107年9月22日身故）由其子女繼承及大弟
    吳俊明（109 年9月23日身故）由其子女代繼承，合計共14
    位繼承人。被繼承人吳金波遺產如附表所示。全體繼承人為
    籌措繼承人之一施吳春花長期醫療與看護費用之需求，協議
    由大哥吳登臨、相對人、大弟吳俊明之子吳宗穎等三人繼承
    系爭不動產，並以現金補償其餘繼承人等之遺產分割方式。
    ㈢、全體繼承人達成上開分割協議，並經鈞院110年度監宣字
    第246號裁定准予分割。是為使土地所有權關係單純化，有
    利於土地之利用與管理，且相對人取得系爭土地三分之一，
    相較於未為分割協議時應繼分六分之一之情形，其權利範圍
    較高，日後若轉售他人亦可取得較高價金。㈣、綜上所陳，
    聲請人為相對人之利益，依民法第1113條準用第1101條第1
    、2項，聲請鈞院裁定許可，懇請鈞院審酌聲請人為受監護
    宣告之人吳豊次依鈞院110年度監宣字第246號裁定内容，處
    分其公同共有如附表所示之不動產，俾據以辦理繼承登記，
    爰聲請裁定：准予聲請人代相對人處分如附表所示不動產。
二、按監護人對於受監護人之財產，非為受監護人之利益，不得
    使用、代為或同意處分。監護人為下列行為，非經法院許可
    ，不生效力：一、代理受監護人購置或處分不動產。二、代
    理受監護人，就供其居住之建築物或其基地出租、供他人使
    用或終止租賃。監護人不得以受監護人之財產為投資。但購
    買公債、國庫券、中央銀行儲蓄券、金融債券、可轉讓定期
    存單、金融機構承兌匯票或保證商業本票，不在此限，民法
    第1101條定有明文。該條規定依民法第1113條規定，於成年
    人之監護準用之。
三、經查：聲請人所主張之上開事實，業據其提出本院110年度
    監宣字第246號裁定影本為證。聲請人並已向本院陳報受監
    護人財產清冊經本院收悉（本院111年度監宣字第61號），
    並經本院依職權調閱本院110年度監宣字第211號、111年度
    監宣字第61號、110年度監宣字第246號案卷（案卷內所附之
    被繼承人吳金波除戶謄本、土地謄本共16份、地價謄本共16
    份、繼承系統表乙份、繼承人戶籍謄本14份、被繼承人吳金
    波財政部中區國稅局遺產稅免稅證明書一份、分割協議書等
    件為證）。本院審酌上開案卷資料，本件聲請核無不合，本
    件分割方式並無不利於相對人財產上利益（其分得3分之1，
    高於其應繼分6分1），是本件聲請於法並無不合，應予准許
    。
四、依家事事件法第164條第2項，裁定如主文。　　　　
中　　華　　民　　國　　111 　年　　4 　　月　　28　　日
               家事法庭  法　　　官 王美惠
以上正本係照原本作成。
如對本裁定抗告，須於裁定送達後10日之不變期間內，向本院提
出抗告狀，並繳納抗告費新臺幣1,000元
中　　華　　民　　國　　111 　年　　4 　　月　　28　　日
                         書　記　官　林子惠